臺灣高雄地方法院刑事判決　　　　　　　99年度訴字第1459號
公　訴　人　臺灣高雄地方法院檢察署檢察官
被　　　告　黃俊生
選任辯護人　莊博文律師
上列被告因妨害性自主罪案件，經檢察官提起公訴（98年度偵字
第34875 號），本院判決如下：
    主  文
黃俊生犯強制性交罪，累犯，處有期徒刑肆年陸月。
    事  實
一、黃俊生前因持有第二級毒品及施用第一級毒品案件，經本院
    以民國95年度訴字第2484號判決分別判處有期徒刑6 月、10
    月，及定應執行刑有期徒刑1 年2 月，嗣經臺灣高等法院及
    最高法院判決確定，復經本院以96年度聲減字第7622號裁定
    減刑並定應執行有期徒刑7 月確定；又因毒品危害防制條例
    案件、竊盜案件，分經本院以96年度訴字第4484號、97年度
    審簡字第1613號判決判處有期徒刑8 月、4 月確定，並經本
    院以97年度審聲字第3347號裁定應執行有期徒刑10月確定；
    上開數罪接續執行，甫於98年10月17日縮刑期滿執行完畢。
    然黃俊生猶仍不知悔改，於98年10月20日（起訴書誤載為21
    日）晚間11時許，在高雄市鳳山區五甲地區之「ＯＯＯ遊藝
    場」，見代號0000-0000號之女子（年籍資料詳卷密封，下
    稱A女）與其胞姐即代號0000-0000A號之女子（年籍資料詳
    卷密封，下稱B女）、友人潘ＯＯ一同在上開「ＯＯＯ遊藝
    場」打電玩，竟基於妨害性自主之犯意，於翌日（即於98年
    10 月21日）凌晨零時許，向A女誆稱其有「衣」（即毒品愷
    他命之代稱），可至其住處取用等語，致A女不疑有他，旋
    由黃俊生騎乘車牌號碼WYF-ＯＯＯ號之輕型機車搭載A女，
    至黃俊生位於高雄市○鎮區○○路ＯＯ巷Ｏ弄Ｏ號Ｏ樓之住
    處臥室內，黃俊生旋即關上臥室門，自行脫光衣服，並強行
    解開A女之胸罩鈕釦、撫摸A女之胸部、拉扯及欲強脫A女之
    衣褲，另摀住A女之嘴，阻止A女出聲呼救，過程中並以拳頭
    不斷毆打A女頭部，向A女表示再叫就要讓其葬身在那裡等語
    ，致A女心生畏懼，又因A女不斷掙扎反抗，黃俊生為滿足其
    一己性慾，遂以生殖器摩擦A女大腿，並強迫A女以手指套弄
    其男性生殖器（俗稱打手槍），及強壓A女之頭，以男性生
    殖器進入A女口腔之口交方式性交得逞。嗣因A女趁隙逃離黃
    俊生住處，並報警處理，而查悉上情。
二、案經A 女訴由高雄市政府警察局前鎮分局報告臺灣高雄地方
    法院檢察署檢察官偵查起訴。
    理  由
一、證據能力部分
（一）被告黃俊生於警詢中陳述之證據能力：
      按被告之自白，非出於強暴、脅迫、利誘、詐欺、疲勞訊
      問、違法羈押或其他不正之方法，且與事實相符者，得為
      證據。被告陳述其自白係出於不正之方法者，應先於其他
      事證而為調查。該自白如係經檢察官提出者，法院應命檢
      察官就自白之出於自由意志，指出證明之方法。刑事訴訟
      法第156 條第1 項、第3 項分別定有明文。被告黃俊生於
      本院審理中辯稱：於98年10月21日警詢時供稱A 女與其返
      家後，在房間內有幫其打手槍，但並沒有射精等情，是因
      警察對其說一定要承認，如果不承認就要將其送法院，故
      其係被警員脅迫而為上開陳述，該份警詢筆錄不得作為本
      案證據等語（詳本院訴字卷第18頁背面倒數第4 行以下、
      第34頁第8 行以下）。經查，證人林修正於本院審理時證
      稱：在製作筆錄前，並未要求被告一定要自白犯罪，否則
      將移送法院；在詢問過程中，亦未以強暴脅迫之方式要求
      被告坦承犯罪之情形等語（詳本院訴字卷第33頁第1 行至
      第9 行）。參以被告黃俊生於警詢時，並未坦認有何妨害
      性自主之犯行；且陳稱其當時有喝酒，遂直接載A 女回家
      ，A 女並沒有表明不要的意思，而與其一起躺在床上，其
      於翻身時抱著A 女，並以手撫摸A 女的胸部，因A 女拒絕
      與其作愛，但同意幫其打手槍等語（詳警卷第6 頁第7 行
      以下）。核與A 女於警詢時所述伊遭被告性侵害之過程並
      不相合（同上卷第10頁第2 行以下），並無員警一定要被
      告承認犯行，抑或必須呼應被害人A 女所述，且須與A 女
      之警詢筆錄內容相合之情。此外，本院亦查無明顯事證足
      認警察機關於製作該等筆錄時，有對被告黃俊生施以法所
      禁止之不正方法等情事，是被告警詢中之陳述，應係出於
      其任意性所製作，具證據能力。
（二）又本判決所引用之證據資料（詳後引證據），其中傳聞證
      據部分，縱無刑事訴訟法第159 條之1 至第159 條之4 或
      其他規定之傳聞證據例外情形，亦因被告、辯護人、檢察
      官或同意可作為證據使用，或未聲明異議（詳本院審訴卷
      第29頁第6 行以下，本院訴字卷第18頁背面倒數第9 行以
      下、第86頁第9 行以下），是依據刑事訴訟法第159 條之
      5 第1 項、第2 項之規定，本院審酌各該證據作成之情況
      ，認為適當，均得作為本案之證據。
二、訊據被告黃俊生否認有何妨害性自主犯行，辯稱：案發前與
    A 女認識1 、2 個月，有出去過2 、3 次，當天A 女是自願
    跟其返家，在家中並沒有與A 女發生性行為，A 女亦沒有對
    其口交或幫其打手槍等語。經查：
（一）A 女於98年10月21日凌晨隨被告返回住處，並與被告一起
      進入被告臥室內等情，為被告自承在卷（詳本院審訴卷第
      28頁倒數第12行以下之不爭執事項），核與A 女之指訴相
      合。是此部分之事實，應堪認定。
（二）次則，被告於警詢中自承：A 女與其返家後，在房間內有
      幫其打手槍，但並沒有射精等語（詳偵卷第6 頁第7 行以
      下）。而證人A 女於本院審理時則結證稱：因朋友說要拿
      「衣」（即愷他命之代稱），被告說他那裡有，遂搭乘被
      告之機車返回被告之住處拿「衣」，在跟隨被告進入住處
      房間後，被告即將自己之衣服、褲子全部脫掉，並要脫其
      之褲子，解開其之上衣鈕釦及胸罩後面的鈕釦，由於其不
      斷掙扎，所以褲子、上衣及胸罩都沒有被被告完全脫下，
      過程中被告有用他的生殖器摩擦其之大腿、撫摸其之胸部
      ，並以拳頭猛打其之頭部、後背，強摀住其之嘴巴，出言
      恐嚇說如果再叫會讓其死的很難看，其是因被迫才幫被告
      打手槍及口交，被告並未射精，但當時有反抗被告，並拒
      絕與被告作愛，且有將被告的手抓傷等語（詳本院訴字卷
      第53頁第4 行以下）；核與證人B 女於偵查中結證稱：被
      告於當晚與A女在ＯＯＯ遊藝場外面講話，之後發現A女沒
      有進來，知道A女跟被告出去，但一直等到約4點多，仍不
      見A女返回，遂去報警，因警察說要超過24小時才會尋人
      ，所以又回去等到5點左右才回家，回家之後，A女說她被
      被告強暴，頭很痛，後來逃出來向警察求救，早上在警察
      局作筆錄等語相合（詳偵卷第64頁倒數第8行以下）。爰
      審酌案發當日，被害人A女離開被告住處後，於路上見警
      車經過，遂攔下警車，並向警員表示遭性侵，故由警員帶
      同A女至派出所報案之事實，業據A女於偵查及本院審理中
      證述明確（詳偵卷第64頁第17行以下；本院訴字卷第53頁
      倒數第9行至第53頁背面第7行、第58頁背面第2行至第23
      行）；核與證人即受理報案員警楊東家於本院審理中證述
      之情節相符（詳本院訴字卷第50頁背面第6行至第14行、
      第51頁第13行至第16行）。並參以被害人A女於案發後前
      至醫院驗傷，並從其之口腔及左、右手指甲處採集檢體，
      送交鑑定後之鑑驗結果：「1.被害人口腔棉棒以酸性磷酸
      酵素法及前列腺抗原檢測法檢測結果，均呈陰性反應，以
      顯微鏡檢未發現精子細胞，經萃取DNA檢測，未檢出男性Y
      染色體DNA-STR型別。2.被害人6A棉棒以酸性磷酸酵素法
      檢測結果，呈陰性反應，經萃取DNA檢測，未檢出男性Y染
      色體DNA-STR型別。3.被害人口腔抹片，以顯微鏡檢未發
      現精子細胞。4.被害人右、左手指甲DNA- STR型別檢測結
      果為混合型，研判混有被害人及涉嫌人黃俊生之DNA，該
      混合型別排除被害人本身型別後之其餘外來型別與涉嫌人
      黃俊生型別相符，研判該15組外來型別來自黃俊生之機率
      較隨機人之機率高，高約5.82×（10之13次方）倍。」等
      情，亦有高雄市立聯合醫院美術館院區高市衛醫字3001號
      受理疑似性侵害事件驗傷診斷書、內政部警政署刑事警察
      局100年1月25日刑醫字第0990164894號鑑定書等在卷可稽
      （詳偵卷第81頁證物袋內所附密存資料，本院訴字卷第73
      頁）。如A女未與被告為性交行為，A女為何於離開被告住
      處後，即攔阻巡邏警車，向員警報案；倘若被告係在A女
      之同意下，與之發生性關係，則A女又何需掙扎而將被告
      抓傷，致A女之左、右手指甲內採集到被告之皮屑。況A
      女係已婚婦女，如係經由同意而與被告為性交行為，A女
      在名節有虧，且有違夫妻共同生活目的之下，縱與被告有
      所爭執，亦不至於誣陷被告，反而造成破壞原有家庭生活
      之美滿，並受有誣告追訴之風險。是本院認A女上開證詞
      及被告於警詢之自白，核與事實相符，應可採信。顯見被
      害人A女於上開時、地，係遭被告毆打、恐嚇，方對被告
      為打手槍、口交等性交行為。質言之，被告以強暴、脅迫
      等方法而為對A女為性交之事實，堪以認定。
（三）被告雖以上情置辯。惟查：
      1.被告於95年間因持有第二級毒品及施用第一級毒品案件
        ，經判決確定後，復經減刑及定應執行有期徒刑7 月；
        又於96年間因施用第一級毒品、竊盜案件，分經本院判
        刑確定，及定應執行有期徒刑10月。被告乃於97年5 月
        18日入監執行上開數罪，迄至98年10月17日縮刑期滿執
        行完畢，而於98年10月18日出監等情，有臺灣高等法院
        被告前案紀錄表在卷可按。又本件被害人A 女係於98年
        10月20日晚間11時許搭乘被告之機車返回被告住處，嗣
        於翌日凌晨遭被告性侵害之情，業如前述。得見被告於
        本案發生前已因案入監服刑1 年5 月，甫於98年10月18
        日出監，旋即於同月21日為本案犯行。從而，被告辯稱
        ：案發前與A 女認識1 、2 個月，有出去過2 、3 次等
        語，顯非實在，殊難信採。
      2.次則，被告於偵查中辯稱：連摸都沒有摸A 女，是A 女
        自己過來抱伊等語（詳偵卷第39頁第12行以下）；然於
        本院準備程序中又改稱：渠2 人是在床上休息，伊的手
        是讓A 女墊著頭等語（詳本院審訴卷第28頁第6 、7 行
        ）。顯見被告雖否認與A 女發生性關係，但對於是否與
        A 女間有肢體上之接觸，抑或接觸之方式，前後供述顯
        屬不一，難認屬實。至證人即被告父親黃順良於本院審
        理時證稱：案發當日凌晨1 時許起來上廁所時，有看到
        1 名女子從其家中靜靜地離開等語（詳本院訴字卷第60
        頁背面第12行以下），雖足認A 女係自行離開被告住處
        ，並未驚動被告家人之情。然證人黃順良另又證稱：在
        起來上廁所之前，伊是在睡覺，沒有聽到被告跟任何人
        說話等語（同上卷第61頁背面倒數第15行以下），且因
        證人黃順良是在A 女將離開被告住處之際，方起身上廁
        所，自是無法知悉被告與A 女在房間內發生何事。況且
        ，被害人A 女在被告住處之房間內，係遭被告摀住嘴巴
        ，致使其無法大聲呼救。從而，縱令黃順良未曾聽聞A
        女之呼救聲音，亦不足以認定被告並無對A 女施以性侵
        害犯行。準此，尚難僅憑上揭證人黃順良之證詞，即遽
        為有利於被告之認定，附此敘明。
（四）綜上所述，足見被告所辯俱無可採，本件事證明確，被告
      前揭強制性交犯行，堪以認定，應依法論科。
三、論罪、科刑
（一）按刑法第221 條第1 項之「強暴」，係指逞強施暴，使他
      人無以抗拒，以有形力或其他行為，造成被害人一種心理
      或生理上被強制之狀態，而足致妨礙被害人之意思決定自
      由與依其意思決定而行動之自由；同條項之「脅迫」，係
      指以言語或舉動，顯示加害他人之意思，或以加害他人之
      意思通知他人，使其產生畏懼。又88年4 月21日修正後刑
      法第10條第5 項增列「性交」之法律定義，即：「一、以
      性器進入他人之性器、肛門或口腔之行為。二、以性器以
      外之其他身體部位或器物進入他人之性器、肛門之行為」
      。係以「性交」取代舊刑法所使用之「姦淫」一詞，並將
      「口交」、「肛交」、「異物插入性器或肛門」等行為均
      列入性交行為之範疇。另按88年4 月21日修正公布前之刑
      法第221 條第1 項以「至使不能抗拒」為要件，因過於嚴
      格，容易造成受侵害者，需要「拼命抵抗」，而致生命或
      身體方面受更大之傷害，故刪除此要件，是以行為人所施
      用之強暴、脅迫手段，祇須足以壓抑被害人之性自主決定
      權（最高法院97年度第5 次刑事庭會議決議參照）。是被
      告施力強脫被害人A 女之衣褲，用手摀住A 女之嘴，阻止
      A 女出聲呼救，並以拳頭毆打A 女頭部，且以「再叫就要
      讓其葬身在那裡」等言語脅迫A 女，令被害人A 女感到害
      怕，遂由被告予以性交行為得逞，核其所為係犯刑法第
      221 條第1 項之對女子以強暴、脅迫而為強制性交罪。又
      被告掐捏及撫摸被害人之胸部、以生殖器摩擦被害人大腿
      、使被害人為其打手槍等，均係猥褻行為；被告繼之強迫
      被害人為其口交之行為，依刑法第10條第5 項第1 款之規
      定，則屬性交行為，其對被害人所為性交前所為之猥褻行
      為，為性交行為所吸收，不另論以強制猥褻罪。被告強迫
      被害人為口交前，先後撫摸被害人胸部、以生殖器摩擦被
      害人大腿、強迫被害人幫其打手槍之行為，係在相同時、
      地，密接進行而侵害同一法益，彼此間之獨立性極為薄弱
      ，依一般社會健全觀念難以強行分開，在刑法上應包括評
      價為一行為之數個舉動之接續實行，屬接續犯，應論以實
      質上一罪。又被告有如事實欄所示，因施用毒品、竊盜等
      案件，於98年10月17日徒刑執行完畢之前案紀錄，有臺灣
      高等法院被告前案紀錄表可稽，其於有期徒刑執行完畢後
      ，5 年以內故意犯本件有期徒刑以上之罪，應依刑法第47
      條第1 項規定，論以累犯，加重其刑。
（二）爰審酌被告前已有犯罪前科紀錄，素行非佳，竟為滿足其
      個人之一己色慾，而對甫認識未久之被害人Ａ女強制性交
      ，致被害人心生恐懼，行徑至為惡劣，且犯後猶未對被害
      人致歉或賠償被害人所受損害，態度顯屬不佳，暨考量其
      之犯罪動機、手段等一切情狀，量處如主文所示之刑，以
      示懲儆。
據上論斷，應依刑事訴訟法第299 條第1 項前段，刑法第221 條
第1 項、第47條第1 項，判決如主文。
本案經檢察官張志杰到庭執行職務。
中    華    民    國    100   年    3     月    18    日
                    刑事第四庭  審判長法  官  方百正
                                      法  官  郭任昇
                                      法  官  葉文博 
以上正本證明與原本無異。
如不服本判決應於收受判決後10日內向本院提出上訴書狀，並應
敘述具體理由。其未敘述上訴理由者，應於上訴期間屆滿後20日
內向本院補提理由書(均須按他造當事人之人數附繕本)「切勿逕
送上級法院」。
中    華    民    國    100   年    3     月    18    日
                                      書記官  李柏親
附錄本判決論罪之法條： 
中華民國刑法第221 條
（強制性交罪）
對於男女以強暴、脅迫、恐嚇、催眠術或其他違反其意願之方法
而為性交者，處3 年以上10年以下有期徒刑。
前項之未遂犯罰之。